臺灣臺中地方法院民事判決　九十年度親字第八六號
　　原　　　　告　江建榮
　　被　　　　告　甲○○
　　兼法定代理人　乙○○
右當事人間否認子女事份，本院判決如左：
確認被告甲○○ (女、民國八十九年十二月一日生)非被告乙○○自原告受胎所生之
婚生子女。
訴訟費用由被告負擔。
甲、原告方面：
　一、聲明：如主文所示。
  二、陳述：原告與被告乙○○於民國八十二年五月十三日結婚，詎被告乙○○甫結
      婚年餘，即於八十三年十二月十五日無故離家出走，音訊全無，原告遍尋未果
      。嗣被告乙○○於八十九年十二月一日離家期間產下被告甲○○，原告遲至八
      十九年十二月十三日許，始輾轉知悉被告甲○○出生之事。原告與被告乙○○
      既久未共同生活，足見被告甲○○絕非被告乙○○自原告受胎所生之婚生子女
      ，爰依民法第一千零六十三條規定，請求判決如聲明所示。
  三、證據：提出兩造戶籍謄本正本二份、血緣鑑定報告書影本乙份、診斷證明書影
      本乙份為證。
乙、被告方面：
  一、聲明：同意原告之請求。
  二、陳述：原告與被告乙○○於八十二年五月十三日結婚，並於九十一年四月二十
      四日協議離婚。於婚姻關係存續期間，被告乙○○自八十三年十二月間離家後
      ，即未和原告共同生活，並於九十一年四月二十三日與原告離婚。被告乙○○
      於離家期間與證人劉志卿同居，並於八十九年十二月一日生下被告甲○○，被
      告甲○○生下後十一、十二天時，被告乙○○之母李許秀理告知原告及其家人
      被告甲○○出生之事。對於ＤＮＡ鑑定報告沒有意見。
丙、本院職權調閱乙○○、劉志卿含有血型舊式戶籍資料影本二份，並訊問證人邱宏
    志、劉志卿。
    理　　　由
一、按關於認諾效力之規定，於婚姻事件，不適用之，此項規定並為否認子女事件
    所準用，民事訴訟法第五百九十六條第一項、第五百七十四條第三項定有明文。
    本件被告雖聲明同意原告否認被告甲○○為其婚生子女之請求，惟不生認諾之效
    力，自不得本於其認諾，為其敗訴之判決，合先敘明。
二、本件原告主張，其與被告乙○○於八十二年五月十三日結婚，被告乙○○於八十
    三年十二月十五日離家出走，並於離家期間即兩造婚姻關係存續中，於八十九年
    十二月一日產下被告甲○○之事實，被告乙○○到院後不為否認，並據證人即原
    告熟識朋友邱宏志到院證述被告乙○○離家事實屬實，原告復提出兩造戶籍謄本
    正本二份為憑，是原告此部分主張，自堪信為真實。又原告主張被告甲○○非被
    告乙○○自其受胎所生子女，被告到院後不為爭執，並稱被告甲○○之生父為訴
    外人劉志卿，訴外人劉志卿到院並未否認，核與中國醫藥學院附設醫院親子鑑定
    結果與診斷證明書分別載明：「根據ＤＮＡ標記之分析結果，無法排除劉志卿與
    甲○○的親子關係。」、「經ＤＮＡ比對，劉志卿與甲○○之間，彼此血緣標誌
    吻合，應具親子關係。」等語相符，此有原告所提出上開鑑定報告、診斷證明書
    影本各一份附卷可稽，原告此部分之主張，亦堪採信。原告復主張其於八十九年
    十二月十三日許，始輾轉知悉被告甲○○出生之事，業據被告乙○○陳稱伊在坐
    月子十一、二天時，伊母親有將實情告訴原告家人及原告等語屬實，核與證人李
    許秀理即被告乙○○母親到院證稱：「我在八十九年十二月十三日有去原告家裡
    ，告訴他們我女兒生產了，這小孩不是（原告）江建榮的。」等語相符，是原告
    上開主張，應屬實情。
三、按民法第一千零六十三條第一項推定之婚生子女，如夫妻之一方能證明妻非自夫
    受胎者，得於知悉子女出生之日起，一年內提起否認之訴，同條第二項定有明文
    。查被告乙○○受胎生下被告甲○○，係在其與原告婚姻關係存續中，則依法自
    應推定被告甲○○為原告之婚生子女，然被告乙○○受胎懷有被告甲○○時，並
    未與原告同居即非自原告受胎，業如前述，準此，原告於八十九年十二月十三日
    知悉被告甲○○出生之日起一年內之九十年十二月十日提起本件訴訟，於法洵屬
    有據，應予准許。
四、據上論結，本件原告之訴為有理由，依民事訴訟法第七十八條、第八十五條第一
    項前段，判決如主文。
中　　　華　　　民　　　國　　九十一　　年　　十二　　　月　　三十  　　日
                                臺灣臺中地方法院家事法庭
~B法      官  陳學德
右為正本係照原本作成
如對本判決上訴須於判決送達後廿日內向本院提出上訴狀
中　　　華　　　民　　　國　　九十二　　年　　　一　　　月　　　二  　　日
~B法院書記官　賴榮順
